【裁判字號】    96,上訴,5334
【裁判日期】    970227
【裁判案由】    違反槍砲彈藥刀械管制條例
【裁判全文】
臺灣高等法院刑事判決                96年度上訴字第5334號
上  訴  人
即  被  告  甲○○
指定辯護人  本院公設辯護人  陳德仁
上列上訴人，因違反槍砲彈藥刀械管制條例案件，不服臺灣新竹
地方法院96年度訴字第601號，中華民國96年11月9日第一審判決
（起訴案號：臺灣新竹地方法院檢察署96年度偵字第4898號），
提起上訴，本院判決如下：
    主  文
上訴駁回。
    事  實
一、甲○○於民國（下同）87年間因殺人案件，經台灣新竹地方
    法院以87年度重訴字第21號判處有期徒刑十二年、褫奪公權
    八年，經提起上訴，本院以88年度上重訴字第68號判決撤銷
    改判處有期徒刑十年、褫奪公權六年確定，於93年12月2 日
    假釋交付保護管束，觀護結束日期為97年5 月24日，目前仍
    在假釋中，猶不知悔改。明知具有殺傷力之槍枝及子彈，均
    屬槍砲彈藥刀械管制條例管制之物品，未經主管機關許可，
    不得持有、寄藏，竟基於寄藏具有殺傷力槍枝及子彈之犯意
    ，於87年6、7月間某日，在新竹市○○路國立清華大學附近
    夜市某處，收受真實姓名年籍不詳綽號「小黑」成年男子委
    託代為保管仿ＦＮ廠1910型半自動手槍製造槍枝，換裝土造
    金屬槍管而成，擊發功能正常，可擊發適用子彈，具有殺傷
    力改造手槍一支（含彈匣一個，槍枝管制編號0000000000號
    ）及具殺傷力改造子彈四顆，甲○○收受後隨即將上開改造
    手槍、子彈藏放在新竹縣北埔鄉○○路68巷2 弄23號住處三
    樓倉庫內。嗣甲○○因犯上開殺人案件，於87年9 月14日遭
    法院羈押，復因該案判決確定後轉執行，直至93年12月2 日
    假釋出監，出監後，一面續承前述幫「小黑」保管上開槍枝
    、子彈犯意，一面打探「小黑」下落，於96年8 月間得知「
    小黑」業已死亡，遂於96年8 月12日晚上某時，將上開槍枝
    、子彈攜帶至友人溫俊淜新竹縣芎林鄉石潭村石碧潭137 號
    住處，準備將該槍枝、子彈丟棄在附近山區，翌日即13日上
    午九時許，經警持新竹地方法院法官核發搜索票搜索溫俊淜
    上開住處，扣得上開改造手槍1支及改造子彈4顆而查知上情
    （經取一顆試射，已不具殺傷力，餘三顆具有殺傷力）。
二、案經新竹市警察局第一分局報請臺灣新竹地方法院檢察署檢
    察官偵查起訴。
    理  由
一、上訴人即被告（下稱被告）甲○○，先後於警詢、檢察官訊
    問及原審時，均坦承於上揭時地受「小黑」之委託，而寄藏
    上開具殺傷力改造手槍一支、改造子彈四顆之事實。扣案之
    改造手槍一支（含彈匣一個，槍枝管制編號0000000000號）
    及改造子彈四顆，經送內政部警政署刑事警察局鑑驗結果：
    送鑑改造手槍一支，認係仿ＦＮ廠1910型半自動手槍製造之
    槍枝，換裝土造金屬槍管而成，擊發功能正常，可供擊發適
    用之子彈使用，具有殺傷力；送鑑之改造子彈四顆，認均係
    非制式子彈，由金屬彈殼組合直徑8.0±0.5mm金屬彈頭而成
    ，採樣一顆試射，可擊發，認具殺傷力，此有該局96年8 月
    28日出具刑鑑字第0960130142號槍彈鑑定書一件（偵查卷82
    頁）及新竹市警察局槍枝初步檢視報告一件在卷可稽，堪認
    扣案之改造槍枝一支、子彈四顆，確實具有殺傷力。此外，
    有扣案上開改造槍枝、子彈相片及查獲現場相片六紙、新竹
    市警察局第一分局搜索扣押筆錄及扣押物品目錄表各一件，
    資為佐證，足見被告自白核與事實相符，洵堪採信，從而，
    本件事證明確，被告上開犯行，洵堪認定，應依法論科。
二、按，槍砲彈藥刀械管制條例第8條於94年1月26日修正公布，
    將改造槍枝列為本條第4 項之犯罪，並將原第10條刪除，又
    寄藏槍枝、子彈之行為係繼續犯，其寄藏之繼續，為行為之
    繼續，亦即一經寄藏槍彈，犯罪即告成立，但寄藏行為完結
    ，需至行為終了時為止。刑法第二條所稱之「行為後」係指
    犯罪最後行為終了之後而言。被告寄藏改造槍枝、子彈之行
    為，係於87年6、7月間某日起至96年8月13日上午9時被警察
    查獲時止，則其寄藏繼續行為終了時，係在新法修正公布之
    後，自無新舊法比較問題，其行為應依現行槍砲彈藥刀械管
    制條例規定論處。次按，寄藏與持有，均係將物置於自己實
    力支配之下，僅寄藏必先有他人持有行為而後始為之受寄代
    藏，故受寄人代為保管，其保管之本身，亦屬持有，不過此
    之持有係受寄當然結果，槍砲彈藥刀械管制條例既就「持有
    」與「寄藏」為分別處罰之規定，則單純之「持有」，固不
    包括「寄藏」，惟「寄藏」之受人委託代為保管，其保管之
    本身所為之「持有」，既係「寄藏」之當然結果，法律上自
    宜僅就「寄藏」行為為包括之評價，不應另就「持有」予以
    論罪（最高法院74年臺上字3400號判例意旨參照）。
三、核被告所為，係犯槍砲彈藥刀械管制條例第8條第4項未經許
    可寄藏可發射子彈具有殺傷力之改造手槍罪，同條例第12條
    第4 項之未經許可寄藏子彈罪（原起訴意旨認被告係犯未經
    許可持有可發射子彈具有殺傷力之改造手槍罪及未經許可持
    有子彈罪，業經公訴人於原審時變更起訴法條）。被告一寄
    藏槍、彈之行為，同時觸犯上開二罪名，為想像競合犯，應
    依刑法第55條規定，從一重之槍砲彈藥刀械管制條例第8 條
    第4 項之未經許可寄藏可發射子彈具有殺傷力之改造手槍罪
    處斷（原起訴意旨認係數罪併罰，亦經公訴人於原審準備程
    序時更正如上）。原審經審理結果，認被告罪證明確，因而
    適用槍砲彈藥刀械管制條例第8條第4 項、第12條第4項，刑
    法第11條前段、第55條、第42條第3項、第38條第1項第1 款
    等規定，並審酌被告目前在假釋中、犯罪動機、目的、手段
    、智識程度及寄藏之改造手槍、子彈，均具有殺傷力，所為
    對社會有潛在危險性，嚴重威脅社會秩序及人民生命、身體
    安全，影響社會治安，未曾使用寄藏之改造手槍、子彈，暨
    其犯罪後坦承犯行態度等一切情狀，量處被告有期徒刑三年
    四月，併科罰金新台幣七萬元，並諭知罰金易服勞役之折算
    標準，以資懲儆。另認，扣案之改造手槍一支（含彈匣一個
    ，槍枝管制編號0000000000號）、改造子彈3顆（1顆業經上
    述鑑定機關試射，已滅失，非屬違禁物，爰不為沒收之宣告
    ），均為違禁物，應依刑法第38條第1項第1款之規定，宣告
    沒收。經核其認事用法尚無違誤，量刑亦屬允當，被告提起
    上訴，上訴狀辯稱原審量刑過重云云，核非可取，其上訴為
    無理由，自應予駁回。末查，被告受合法傳喚，無正當理由
    不到庭，爰不待其陳述，逕行判決如前。
據上論斷，應依刑事訴訟法第368條、第371條，判決如主文。
本案經檢察官呂文忠到庭執行職務。
中    華    民    國    97    年    2     月    27    日
                  刑事第十四庭審判長法  官  陳志洋
                                    法  官  謝靜慧
                                    法  官  蔡聰明
以上正本證明與原本無異。
如不服本判決，應於收受送達後十日內向本院提出上訴書狀，其
未敘述上訴之理由者並得於提起上訴後十日內向本院補提理由書
（均須按他造當事人之人數附繕本）。
                                    書記官  陳建邦
中    華    民    國    97    年    2     月    27    日
槍砲彈藥刀械管制條例第8條：
未經許可，製造、販賣或運輸鋼筆槍、瓦斯槍、麻醉槍、獵槍、
空氣槍或第4條第1項第1 款所定其他可發射金屬或子彈具有殺傷
力之各式槍砲者，處無期徒刑或5年以上有期徒刑，併科新臺幣1
千萬元以下罰金。
未經許可，轉讓、出租或出借前項所列槍枝者，處5 年以上有期
徒刑，併科新臺幣1千萬元以下罰金。
意圖供自己或他人犯罪之用，而犯前二項之罪者，處無期徒刑或
7年以上有期徒刑，併科新臺幣1千萬元以下罰金。
未經許可，持有、寄藏或意圖販賣而陳列第1項所列槍枝者，處3
年以上10年以下有期徒刑，併科新臺幣700萬元以下罰金。
第1項至第3項之未遂犯罰之。


司法院資訊處製作；財團法人民間司法改革基金會備份。
